【裁判字號】    99,訴,866
【裁判日期】    990531
【裁判案由】    毒品危害防制條例
【裁判全文】
臺灣板橋地方法院刑事判決               99年度訴字第866號
公  訴  人  臺灣板橋地方法院檢察署檢察官
被      告  甲○○
上列被告因違反毒品危害防制條例案件，經檢察官提起公訴（99
年度毒偵字第1423號），因被告於本院準備程序中就被訴事實為
有罪之陳述，經本院合議庭裁定由受命法官獨任進行簡式審判程
序，判決如下：
    主  文
甲○○施用第一級毒品，累犯，處有期徒刑玖月。扣案吸食器壹
組沒收。
    事  實
一、甲○○前於民國93年間，因毒品案件，經本院以93年度簡字
    第73號判處有期徒刑6 月，嗣經依法減為有期徒刑3 月確定
    （以下簡稱第1 案），又因毒品案件，經本院以93年度訴字
    第2014號判處有期徒刑1 年2 月、8 月，經臺灣高等法院以
    94年度上訴字第1284號、最高法院以94年度臺上字第4976號
    均判決駁回上訴而確定，再因施用毒品案件，經本院以93年
    度簡字第73號判處有期徒刑6 月確定，又因竊盜案件，分經
    本院以93年度字第1284號、93年度易緝字第115 號判處有期
    徒刑1 年4 月、1 年確定，再因妨害公務案件，經臺灣臺北
    地方法院以94年度易字第611 號判處有期徒刑8 月確定，前
    揭案件嗣經依法減為有期徒刑7 月、4 月、3 月、8 月、6
    月、4 月，應執行有期徒刑2 年3 月確定，並與前揭第1 案
    罪刑接續執行，於96年10月3 日縮刑期滿執行完畢。又其前
    於88年、92年間因施用毒品案件，分經本院裁定送觀察、勒
    戒，均認無繼續施用毒品之傾向，於88年6 月17日、92年5
    月27日釋放出所，並經臺灣板橋地方法院檢察署檢察官以88
    年度偵字第13875 號及92年度毒偵緝字第220 號為不起訴處
    分確定，再因施用毒品案件，經本院以93年度簡字第73號判
    處有期徒刑6 月，依法減為有期徒刑3 月確定，又因施用毒
    品，經本院以93年度訴字第2014號判處有期徒刑1 年2 月、
    8 月，經臺灣高等法院以94年度上訴字第1284號、最高法院
    以94年度臺上字第4976號均判決駁回上訴而確定，嗣經依法
    減為有期徒刑8 月、4 月確定，復因施用毒品案件，經本院
    以98年度簡字第8352號、第10431 號判處有期徒刑6 月、5
    月確定。詎仍不知警惕，基於同時施用第一級毒品海洛因、
    第二級毒品甲基安非他命之犯意，於99年2 月3 日23時許，
    在臺北縣新莊市○○街54巷1 弄11號5 樓4 號房住處，以同
    時放置海洛因及甲基安非他命於玻璃球上加熱吸食煙霧之方
    式，同時施用第一級毒品海洛因、第二級毒品甲基安非他命
    1 次。嗣於99年2 月5 日22時30分許，在上址，為警查獲，
    並扣得吸食器1 組，另經警採集其尿液送驗呈嗎啡及甲基安
    非他命陽性反應，始查知上情。
二、案經臺北縣政府警察局蘆洲分局報告臺灣板橋地方法院檢察
    署檢察官偵查起訴。
    理  由
一、被告甲○○於上揭時間、地點同時施用第一級毒品海洛因、
    第二級毒品甲基安非他命之事實，業據其於本院審理中坦承
    不諱，而被告於前揭時間為警查獲時採集之尿液，經送驗結
    果呈嗎啡類及甲基安非他命陽性反應，此有臺灣檢驗科技股
    份有限公司UL/2010/20242 號濫用藥物檢驗報告、臺北縣政
    府警察局蘆洲分局偵辦毒品案件尿液代號對照表各1 份在卷
    可參，且有被告所有供施用毒品所用之吸食器1 組扣案可參
    ，被告前開自白與事實相符，應堪採信。又被告前於88年、
    92年間因施用毒品案件，分經本院裁定送觀察、勒戒，均認
    無繼續施用毒品之傾向，於88年6 月17日、92年5 月27日釋
    放出所，並經臺灣板橋地方法院檢察署檢察官以88年度偵字
    第13875 號及92年度毒偵緝字第220 號為不起訴處分確定，
    再因施用毒品案件，經本院以93年度簡字第73號判處有期徒
    刑6 月確定，經依法減為有期徒刑3 月確定，又因施用毒品
    ，經本院以93年度訴字第2014號判處有期徒刑1 年2 月、8
    月，分經臺灣高等法院以94年度上訴字第1284號、最高法院
    以94年度臺上字第4976號均判決駁回上訴而確定，嗣經依法
    減為有期徒刑8 月、4 月確定，復因施用毒品案件，經本院
    以98年度簡字第8352號、第10431 號判處有期徒刑6 月、5
    月確定，有臺灣高等法院被告前案紀錄表1 份在卷可參，被
    告於觀察、勒戒執行完畢後5 年內復犯上開施用毒品案件號
    ，再犯本案施用毒品犯行，應堪認定。綜上，本案事證明確
    ，被告犯行堪以認定，應予依法論科。
二、核被告甲○○所為，係犯毒品危害防制條例第10條第1 項之
    施用第一級毒品罪及同條第2 項之施用第二級毒品罪。被告
    施用前持有海洛因、甲基安非他命之低度行為，應為施用之
    高度行為所吸收，不另論罪。被告以一施用毒品行為，同時
    涉犯上開2 罪，為想像競合，應從一重之施用第一級毒品罪
    處斷。起訴書雖認被告係分別施用第一級毒品海洛因及第二
    級毒品甲基安非他命，而應數罪併罰，惟查，被告係以放置
    海洛因及甲基安非他命於玻璃球內加熱吸食煙霧之方式，同
    時施用海洛因及甲基安非他命一情，業據被告於本院審理中
    供述明確，此外，復查無其他證據證明被告係分別涉犯上開
    犯行，故公訴人於本院審理中當庭更正認被告上開所犯應為
    想像競合之裁判上一罪關係，本院爰依其更正而為審酌，附
    此敘明。又被告有事實欄所示之前科及執行紀錄，有上揭前
    案紀錄表1 份在卷可參，其受有期徒刑之執行完畢後，5 年
    以內故意再犯有期徒刑以上之罪，為累犯，依刑法第47條第
    1 項規定加重其刑。爰審酌被告有多次施用毒品之前科紀錄
    ，素行不佳、其犯罪動機、手段、國中肄業之智識程度、家
    庭狀況、施用毒品係對自己身體之殘害，及其犯罪後坦承犯
    行之態度等一切情狀，量處如主文所示之刑。扣案之吸食器
    1 組，為被告所有且供其犯本案施用毒品所用之物，為被告
    於本院審理中供述在卷，爰依刑法第38條第1 項第2 款規定
    宣告沒收。
據上論斷，應依刑事訴訟法第273 條之1 第1 項、第299 條第1
項前段，毒品危害防制條例第10條第1 項、第2 項，刑法第11條
前段、第55條、第47條第1 項、第38條第1 項第2 款，判決如主
文。
本案經檢察官林常智到庭執行職務。
中    華    民    國    99    年    5     月    31    日
                        刑事第二十一庭  法  官  俞秀美
以上正本證明與原本無異。
如不服本判決，應於判決送達後10日內敘明上訴理由，向本院提
出上訴狀 (應附繕本) ，上訴於臺灣高等法院。其未敘述上訴理
由者，應於上訴期間屆滿後20日內向本院補提理由書「切勿逕送
上級法院」。
                                        書記官  謝怡貞
中    華    民    國    99    年    5     月    31    日
附錄本案論罪科刑之法條：
毒品危害防制條例第10條
施用第一級毒品者，處 6 月以上 5 年以下有期徒刑。
施用第二級毒品者，處 3 年以下有期徒刑。

司法院資訊處製作；財團法人民間司法改革基金會備份。
